【裁判字號】    97,交抗,739
【裁判日期】    971216
【裁判案由】    聲明異議
【裁判全文】
臺灣高等法院高雄分院刑事裁定         97年度交抗字第739號
抗  告  人
即受處分人  甲○○
上列抗告人因違反道路交通管理處罰條例聲明異議案件，不服臺
灣高雄地方法院中華民國97年9 月15日裁定（97年度交聲字第18
44號），提起抗告，本院裁定如下：
    主  文
抗告駁回。
    理  由
一、抗告意旨略以：抗告人即受處分人於民國97年2 月20日10時
    19分駕駛車號7S-6622 號自用小客車，行經國道十號東向29
    .9公里處，因違規超速為雷達測速器拍照舉發，惟受處分人
    因未接獲舉發通知單，方未於期限內繳納罰鍰，卻經原處分
    機關逕行裁處罰鍰新台幣（下同）4,500 元，且受處分人先
    前多處收到舉發通知單，皆已繳納，如有收到本件舉發通知
    單，實無不予繳款之理，為此提起抗告，請求撤銷原處分云
    云。
二、按「處理違反道路交通管理事件，有關文書送達之程序，依
    行政程序法之規定。」，此為違反道路交通管理事件統一裁
    罰基準及處理細則第5 條所明定。又「送達，於應受送達人
    之住居所、事務所或營業所為之。」，「於應送達處所不獲
    會晤應受送達人時，得將文書付與有辨別事理能力之同居人
    、受雇人或應送達處所之接收郵件人員。」；「送達，不能
    依前二條規定為之者，得將文書寄存送達地之地方自治或警
    察機關，並做送達通知書兩份，一份黏貼於應受送達人住居
    所、事務所、營業所或其就業處所門首，另一份交由鄰居轉
    交或置於該送達處所信箱或其他適當位置，以為送達。前項
    情形，由郵政機關為送達者，得將文書寄存於送達地之郵政
    機關。」，行政程序法第72條第1 項前段、第73條第1 項、
    第74條第1 項、第2 項分別定有明文。另行政機關依行政程
    序法而為文書之送達，專依該法律之規定，且該法並無準用
    民事訴訟法或刑事訴訟法關於寄存送達自寄存之日起10日生
    效規定之規定，是文書合法寄存送達後，當自寄存之日起即
    時生效。
三、經查：
  (一)本件舉發違反道路交通管理事件通知單（公警局交字第ZEC0
    28900 號），業據國道公路警察局第五警察隊竹田分隊於97
    年3 月19日為寄存送達，送達地址係受處分人設於高雄縣美
    濃鎮○○路○段931 號之住所，因送達人未獲會晤受處分人
    本人，亦無受領文書之同居人、受雇人或應受送達處所接收
    郵件人，而於97年3 月19日寄存於中壇郵局，並作送達通知
    書2 份分別黏貼於應受送達人之住所及置於該受送達處所信
    箱或其他適當位置，此有送達證書1 紙可佐（見原審卷第12
    頁）；又受處分人截至原審聲明異議案件審理期間仍設籍在
    高雄縣美濃鎮○○路○段931 號，且其於97年7 月25日聲明
    異議狀上所填載之住所及送達處所亦為「高雄縣美濃鎮○○
    路○段931 號」，此有個人戶籍資料及刑事聲明異議狀各1
    紙在卷可稽（見原審卷第3 、14頁），是國道公路警察局第
    五警察隊將舉發違反道路交通管理事件通知單為上開之寄存
    送達，其送達程序，於法並無不合。抗告人陳稱本案舉發通
    知單未經合法送達一情，與上開證據不符，尚難採信。
  (二)綜上所述，本件舉發通知單之送達程序，依上開法律規定，
    並無不合。受處分人未於原處分機關裁決前自動繳納罰鍰或
    依規定到案聽候裁決，原處分機關乃逕行裁決，並依據道路
    交通管理處罰條例第33條第1 項第1 款規定，裁處異議人罰
    鍰4,500 元，於法相符。是以，本件抗告人違規事證明確，
    原審依道路交通管理處罰條例第33條第1 項第1 款、道路交
    通案件處理辦法第19條之規定，裁定駁回抗告人之異議，核
    無違誤。抗告人仍執陳詞提起抗告，並無理由，應予駁回。
四、據上論結，應依道路交通案件處理辦法第26條，刑事訴訟法
    第412條，裁定如主文。
中    華    民    國    97    年    12    月    16    日
                  刑事第三庭    審判長法  官  周賢銳
                                      法  官  黃仁松
                                      法  官  施柏宏
以上正本證明與原本無異。
本件裁定不得再抗告。
中    華    民    國    97    年    12    月    16    日
                                      書記官  白  蘭


司法院資訊處製作；財團法人民間司法改革基金會備份。
